臺灣臺南地方法院刑事判決　　　　　 100年度訴字第1165號
公　訴　人　臺灣臺南地方法院檢察署檢察官
被　　　告　吳景賜
選任辯護人　李季錦律師
上列被告因違反毒品危害防制條例等案件，經檢察官提起公訴（
100年度營偵字第117號），暨移送併辦（100年度營偵字第1200
號），本院判決如下：
    主  文
吳景賜犯如附表一至五所示之販賣第一級毒品罪，共貳拾參罪，
均累犯，各處如附表一至五「罪名及應處徒刑」、「應沒收或抵
償之物」欄所示之徒刑及從刑。應執行有期徒刑拾貳年陸月。扣
案之夾鍊袋壹包，沒收之；扣案之海洛因拾肆包（驗餘共淨重壹
點零陸公克），均沒收銷燬之。未扣案販賣第一級毒品如附表一
至五「價格」欄（附表二編號1 除外）所得現金共新臺幣貳萬參
仟元，沒收之。如全部或一部不能沒收時，應以其財產抵償之。
另未扣案販賣第一級毒品如附表二編號1 所得財物新臺幣參仟元
，沒收之。如全部或一部不能沒收時，應追徵其價額或以其財產
抵償之。
    事  實
一、吳景賜前因頂替案件，經本院95年度簡字第2254號判處有期
    徒刑2 月確定，甫於民國95年10月26日易科罰金執行完畢。
    詎仍不知悔改，明知海洛因係毒品危害防制條例第2條第2項
    第1 款明定之第一級毒品，不得持有、販賣。竟意圖營利，
    基於販賣第一級毒品之犯意，自100年5月30日起迄同年6 月
    12日止，以向不詳姓名之友人借得門號0000000000號之行動
    電話（已於100年7月間遭竊）作為聯絡工具，分別與沈仁傑
    所使用行動電話門號0000000000號、吳進龍所使用行動電話
    門號0000000000號、李如麟所使用行動電話門號0000000000
    號、林久富所使用行動電話門號0000000000號、連瑞霖所使
    用行動電話門號0000000000號聯絡後，相約在附表一至五「
    交易時間」、「交易地點」欄所示之時間、地點見面後，由
    吳景賜分別以附表一至五所示之價格，每次販賣海洛因1 小
    包予沈仁傑、吳進龍、李如麟、林久富及連瑞霖，以此方式
    牟利（交易時間、地點、價格，均詳如附表一至五所示）。
二、嗣經警依法聲請對吳景賜所持用之行動電話門號0000000000
    號實施通訊監察，並於100年8 月10日上午7時許，持本院核
    發之搜索票，至吳景賜位在臺南市柳營區果毅後350之18 號
    住處執行搜索，當場扣得海洛因14小包（驗餘共淨重1.06公
    克）、夾鏈袋1包，及與本案犯罪無關之甲基安非他命1小包
    、安非他命吸食器1組、手杖刀1把等物。
三、案經臺南市政府警察局新營分局移請臺灣臺南地方法院檢察
    署檢察官偵查起訴，暨移送併辦。
    理  由
壹、證據能力部分
一、按被告以外之人於偵查中向檢察官所為陳述，除顯有不可信
    之情況者外，得為證據，刑事訴訟法第159 條之1 第2 項定
    有明文。本件證人沈仁傑、吳進龍、李如麟、林久富、連瑞
    霖等人於檢察官偵查中所為之陳述，其等未曾提及檢察官在
    偵查時有不法取供之情形，反對該項供述得具有證據能力，
    亦未釋明上開供述有顯不可信之情況，依上說明，其等於偵
    查中之證言自具有證據能力。
二、按被告以外之人於審判外之陳述雖不符刑事訴訟法第159 條
    之1 至之4 等四條之規定，而經當事人於審判程式同意作為
    證據，法院審酌該言詞陳述或書面陳述作成時之情況，認為
    適當者，亦得為證據；當事人、代理人或辯護人於法院調查
    證據時，知有刑事訴訟法第159 條第1 項不得為證據之情形
    ，而未於言詞辯論終結前聲明異議者，視為有前項之同意，
    同法第159條之5定有明文。本件證人沈仁傑、吳進龍、李如
    麟、林久富、連瑞霖等人於警詢中之陳述，其等性質雖屬傳
    聞證據，惟其等上揭筆錄，業經本院審理時予以提示並告以
    要旨，且各經檢察官、辯護人及被告表示意見。當事人或辯
    護人已知上述筆錄乃傳聞證據，且均未於言詞辯論終結前對
    該筆錄之證據能力表示異議，依上開說明，是其等於警詢中
    之證言應具有證據能力。
三、按司法警察機關實施通訊監察時，必須合於通訊保障及監察
    法第5條第1項所規定之要件，且依法取得檢察官或法官所核
    發之通訊監察書，始得為之；而司法警察機關對犯罪嫌疑人
    依法監聽電話所製作之通訊監察紀錄譯文，為該監聽電話錄
    音之「派生證據」；刑事訴訟法第165 條之1第2項：「錄音
    可為證據者，審判長應以適當之設備，顯示聲音，使當事人
    、代理人、辯護人或輔佐人辨認或告以要旨」，乃就新型態
    證據之開示、調查方法而為之規定；所謂「以適當之設備，
    顯示」，通常以勘驗為之，重在辨別錄音聲音之同一性，兼
    及錄音內容之真實性。偵查犯罪機關依法定程序監聽之錄音
    ，應認該監聽所得之錄音帶，始屬調查犯罪所得之證據，但
    依據監聽錄音結果予以翻譯而製作之通訊監察譯文，乃該監
    聽錄音內容之顯示，此為學理上所稱之「派生證據」，屬於
    文書證據之一種。此於被告或訴訟關係人對其譯文之真實性
    發生爭執或有所懷疑時，法院固應依刑事訴訟法第165 條之
    1 第2 項規定勘驗該監聽之錄音帶踐行調查證據之程序，以
    確認該錄音聲音是否為本人及其內容與通訊監察譯文之記載
    是否相符；然如被告或訴訟關係人對其監聽錄音之譯文真實
    性並不爭執，顯無辨認其錄音聲音之調查必要性。是法院於
    審判期日就此如已踐行提示通訊監察譯文供當事人辨認或告
    以要旨，使其表示意見等程序並為辯論者，其所為之調查證
    據程序即無不合。縱未勘驗該監聽錄音帶，亦不能謂有同法
    第379 條第10款所稱應於審判期日調查之證據未予調查之違
    法。若被告或訴訟關係人對通訊監察譯文之真實性並無爭執
    ，經法院於審判期日提示譯文供當事人辨認、表示意見並為
    辯論者，程序自屬適法（最高法院95年度台上字第295 號、
    94年度台上字第4665號判決可資參照）。查本案所引用之通
    訊監察譯文，均係經依法核發通訊監察書進行監聽並製作完
    成，有卷附通訊監察書附卷可稽（100營他109卷第2至3、37
    至40頁），且被告及其辯護人均不爭執其真實性，並經本院
    於審判期日提示供當事人及辯護人辨識、表示意見，揆諸前
    揭說明，自應認該等通訊監察譯文均係經合法監察所取得之
    證據，自有證據能力。
貳、實體判決理由部分
一、上揭事實，業據被告吳景賜於警詢、檢察官訊問及本院審理
    時坦承在卷（100 營偵117卷第6至11、74至86頁、本院卷第
    76頁），核與證人沈仁傑於警詢及檢察官訊問時具結證稱伊
    於100年5月31日下午2時29分許，以行動電話門號000000000
    0 號與被告所使用行動電話門號0000000000號聯絡後，約在
    被告位於臺南市柳營區果毅後350 之18號住處前，向被告購
    買1000元之海洛因1小包（100 營他109卷第49、60至61頁）
    、證人吳進龍於警詢及檢察官訊問時具結證稱伊於100年6月
    2日下午2時許，以行動電話門號0000000000號與被告所使用
    行動電話門號0000000000號聯絡後，約在被告位於臺南市柳
    營區果毅後350 之18號住處附近，向被告購買價值3000元之
    海洛因1小包，並以價值約3000元之山寨手機與被告交易（
    100 營他109卷第68、92頁）；伊於100年6月8日12時24分，
    又以上揭門號之行動電話與被告聯絡後，約在被告住處附近
    ，向被告購買價值1000元之海洛因1小包（100 營他109卷第
    68至69、93頁）；伊又於100 年6月12日下午2時48分，以上
    揭門號之行動電話與被告聯絡後，約在被告住處附近，向被
    告購買價值1000元之海洛因1小包（100 營他109卷第94頁）
    、證人李如麟於警詢及檢察官訊問時具結證稱伊於100年5月
    31日當天第一次是在上午9時46分許，以行動電話門號00000
    00000 號與被告所使用行動電話門號0000000000號聯絡後，
    約在臺南市○○區○○路2段1號，向被告購買1000元之海洛
    因1小包。當天第二次是在下午1時34分許，又以上揭門號之
    行動電話與被告通話後，約在被告位於臺南市柳營區果毅後
    350之18號住處附近，向他購買1000元之海洛因1小包。當天
    第三次是在下午3 時21分許，又以上揭門號之行動電話與被
    告通話後，約在被告上揭住處附近，向他購買1000元之海洛
    因1小包（100營他109卷第152至153、182頁）；伊在100年6
    月1日當天第一次是在上午8時29分許，以上揭門號之行動電
    話與被告聯絡後，約在臺南市柳營工業區○道路旁，向被告
    購買1000元之海洛因1小包。當天第二次是在下午6時37分許
    ，又以上揭門號之行動電話與被告通話後，約在臺南市柳營
    區重溪國小附近，向他購買1000元之海洛因1小包（100營他
    109 卷第153至154、182頁）；伊又在100年6月7日上午10時
    30分許，以上揭門號之行動電話與被告聯絡後，約在臺南市
    柳營工業區附近，向被告購買1000元之海洛因1 小包；另在
    100 年6月8日上午11時22分許，又以上揭門號之行動電話與
    被告聯絡後，約在被告住處附近，向被告購買1000元之海洛
    因1 小包；及在100年6月9日下午7時11分許，又以上揭門號
    之行動電話與被告聯絡後，約在被告住處附近，向被告購買
    1000元之海洛因1小包（100營他109卷第183頁）、證人林久
    富於警詢及檢察官訊問時具結證稱伊於100 年5月30日下午8
    時39分許，以行動電話門號0000000000號與被告所使用行動
    電話門號0000000000號聯絡後，約在被告位於臺南市柳營區
    果毅後350之18號住處附近，向被告購買1000元之海洛因1小
    包（100營他109卷第101、121頁）；伊又在100年5月31日下
    午5 時50分許，以上揭門號之行動電話與被告所使用前揭門
    號之行動電話聯絡後，約在臺南市六甲區赤山嚴停車場，向
    被告購買價值1000元之海洛因1小包（100營他109卷第102、
    122 頁）；伊另於100年6月1日下午1時40分許，以上揭門號
    之行動電話與被告所使用前揭門號之行動電話聯絡後，約在
    被告上開住處附近，向被告購買價值1000元之海洛因1 小包
    （100營他109卷第102、122頁）；又於100年6月9日下午3時
    22分許，以上揭門號之行動電話與被告所使用前揭門號之行
    動電話聯絡後，約在被告上開住處附近，向被告購買價值10
    00元之海洛因1 小包（100營他109卷第103、122頁）、證人
    連瑞霖於警詢及檢察官訊問時具結證稱伊於100年5月31日下
    午8時2分許，以行動電話門號0000000000號與被告所使用行
    動電話門號0000000000號聯絡後，約在被告位於臺南市柳營
    區果毅後350之18號住處附近，向被告購買1000元之海洛因1
    小包（100 營他109卷第130、144頁）；又在100年6月1日12
    時45分許，以上揭門號之行動電話與被告聯絡後，約在被告
    住處附近，向被告購買1000元之海洛因1 小包（100營他109
    卷第130 頁背面、144頁）；伊另於100年6月2日上午8時9分
    許，又以上揭門號之行動電話與被告聯絡後，約在被告住處
    附近，向被告購買1000元之海洛因1小包（100 營他109卷第
    130頁背面、144頁）；又在100年6月2日上午9時45分許，以
    上揭門號之行動電話與被告聯絡後，約果毅後加油站附近，
    向被告購買2000元之海洛因1小包（100營他109卷第131頁、
    144 頁）；另在100年6月3日下午6時54分許，以上揭門號之
    行動電話與被告聯絡後，約在被告住處附近，向被告購買10
    00元之海洛因1 小包（100營他109卷第131、145頁）；另於
    100 年6月4日上午11時51分許，又以上揭門號之行動電話與
    被告聯絡後，約在被告住處附近，向被告購買1000元之海洛
    因1小包（100營他109卷第145頁）；又在100年6月6日下午6
    時16分許，以上揭門號之行動電話與被告聯絡後，約在被告
    住處附近，向被告購買1000元之海洛因1小包（100營他109
    卷第131、145頁）等語之內容，大致相符。是被告上揭自白
    ，核與事實相符，應堪採信。
二、此外復有卷附臺南市政府警察局新營分局通訊監察聲請書、
    通訊監察書及通訊監察電話一覽表、證人沈仁傑、吳進龍、
    李如麟、林久富、連瑞霖等人指認犯罪嫌疑人紀錄表、通聯
    調閱查詢單、蒐證照片6 幀、監聽譯文對照表、拘票及報告
    書、搜索票、搜索及扣押筆錄、扣押物品目錄表及收據、查
    獲現場照片8幀，及夾鏈袋1包扣案可佐。另扣案粉末14包，
    經送請法務部調查局鑑定結果，認均含第一級毒品海洛因成
    分，亦有卷附該局100年9月14日調科壹字第10023020270 號
    濫用藥物實驗室鑑定書1紙（本院卷第25頁）可按。
三、綜上所述，本案被告販賣第一級毒品海洛因予沈仁傑1 次、
    吳進龍3次、李如麟8次、林久富4次、連瑞霖7次之犯行，均
    事證明確，堪以認定，應依法論罪科刑。
四、核被告就附表一至五所為，均係犯毒品危害防制條例第4 條
    第1 項之販賣第一級毒品罪（共23罪）。被告持有毒品之低
    度行為，均為販賣毒品之高度行為所吸收，不另論罪。被告
    就附表一至五所示販賣第一級毒品海洛因之犯行，犯意各別
    ，行為互殊，應予分論併罰。至於移送併辦部分，其犯罪事
    實俱與本案起訴、審判之犯罪事實相同，本院自得併予審判
    。又被告曾受有期徒刑以上刑之宣告（詳參事實欄一所載）
    ，有臺灣高等法院被告前案紀錄表附卷可稽，其於前開有期
    徒刑執行完畢後5 年內，故意再犯本件有期徒刑以上之罪，
    為累犯，本應均依刑法第47條第1 項之規定加重其刑，惟被
    告所犯販賣第一級毒品罪為最輕本刑無期徒刑以上之罪，依
    法不得加重，故僅就被告所犯販賣第一級毒品罪併科罰金部
    分，依法加重其刑。又被告於警詢、偵查及本院準備、審理
    時均自白販賣海洛因之犯行（100 營偵109卷第6至11、74至
    86頁、本院卷第36頁背面、76頁），故就附表一至五所示之
    犯行，應均依毒品危害防制條例第17條第2 項規定，減輕其
    刑。又被告各次販賣第一級毒品金額僅1000至3000元，所得
    不多，犯行尚非十分重大，其有施用毒品之情形，諒係因染
    有毒癮才從事販毒行為，此與坊間中盤、大盤販毒者專以販
    賣毒品獲取暴利之情形有別，其亦非窮兇極惡、怙惡不悛之
    徒，其雖於偵查及審判中自白，並據以減輕其刑，然此為其
    法律應享有之權益，不得因此排除刑法第59條酌減其刑之適
    用，否則於其未在偵查、審判中自白情形下，實務上咸認因
    係販賣小額毒品，可依刑法59條規定減輕其刑，反而於偵查
    及審判中自白後，僅因有他法可資以減刑，而排斥刑法第59
    條之適用，不僅不能鼓勵被告於偵查、審判中自白，對於偵
    查及審判中自白之被告尤屬不公平，是本件縱有其他減刑之
    適用，然衡之販賣第一級毒品罪之法定刑為死刑、無期徒刑
    ，衡酌被告販毒獲利不多，且其自警詢、偵查及本院審理時
    均坦承犯行，是以其上述犯罪情狀若科以上開減刑後之法定
    最低刑度，猶嫌過重，是其犯罪之情狀尚堪憫恕，依社會一
    般觀念在客觀上足以引起一般同情，爰依刑法第59條規定，
    酌量減輕其刑，被告有累犯及上開2 種刑之減輕事由，應依
    刑法第70條、第71條規定，先加（法定刑死刑、無期徒刑除
    外）後減，並遞減輕其刑。另被告於警詢、偵查中雖供稱其
    毒品係向綽號「瘦林仔」之男子購買，經本院向臺灣臺南地
    方法院檢察署函詢，經覆稱並未因被告之供述，進而查獲其
    上手綽號「瘦林仔」之男子，有卷附函文可按（本院卷第47
    頁），故應無毒品危害防制條例第17條第1 項減刑之適用，
    併此敘明。
五、爰審酌被告為牟私利，販賣毒品殘害國民身心健康，足使社
    會施用毒品人口增加，而相對提高社會負成本，減損勞動生
    產力，影響社會層面至深且鉅，本應嚴懲，惟念及被告犯後
    坦承全部犯行，堪認已有悔意，及其販賣毒品所得金額非鉅
    等一切情況，各量處如主文所示之刑，並斟酌被告販賣毒品
    之次數、犯案時間之長短等情狀，定應執行之刑如主文所示
    ，以資儆懲。
六、按以營利為目的販入毒品，經多次販賣後，持有剩餘毒品被
    查獲，其各次販賣毒品行為，固應併合處罰。惟該持有剩餘
    毒品之低度行為，應僅為最後一次販賣毒品之高度行為所吸
    收，不另論罪，故就該查獲之剩餘毒品，祇能於最後一次之
    販賣毒品罪宣告沒收銷燬，不得於各次販賣毒品罪均宣告沒
    收銷燬（最高法院99年度台上字第7 號判決意旨參照）。本
    件扣案之海洛因14包係被告於100 年6月12日下午2時48分許
    （即附表二編號3 ）最後一次販賣予吳進龍後所剩下，故應
    依毒品危害防制條例第18條第1 項前段，於該次販賣犯行為
    沒收銷燬之諭知。扣案之夾鏈袋1 包，則為被告所有，預備
    供分裝販賣毒品之用，業據被告供述在卷（本院卷第78頁背
    面），應依刑法第38條第1項第2款宣告沒收之。門號000000
    0000號之行動電話1支（含SIM卡），並非被告所有，業據被
    告供述在卷（本院卷第78頁），雖供被告聯絡販賣毒品之用
    ，依法不得宣告沒收。另未扣案如附表一至五「價格」欄（
    附表二編號1 除外）所示之現金，屬於被告販賣第一級毒品
    所得，應均依毒品危害防制條例第19條第1 項之規定宣告沒
    收；如全部或一部不能沒收時，應以其財產抵償之。另未扣
    案如附表二編號1 「價格」欄所示之財物，屬於被告販賣第
    一級毒品所得，應依毒品危害防制條例第19條第1 項之規定
    宣告沒收；如全部或一部不能沒收時，應追徵其價額或以其
    財產抵償之。另扣案甲基安非他命1包、吸食器1組及手杖刀
    1 把，均核與本案犯罪無關，爰均不為沒收之諭知，併此敘
    明。
據上論斷，應依刑事訴訟法第299 條第1 項前段，毒品危害防制
條例第4條第1項、第17條第2項、第18條第1項前段、第19條第1
項，刑法第11條、第38條第1項第2款、第47條第1項、第51條第5
款、第59條，判決如主文。
本案經檢察官郭書鳴到庭執行職務。
中    華    民    國    100   年    12    月    7     日
                    刑事第十一庭  審判長法  官  張銘晃
                                        法  官  許嘉容
                                        法  官  曾仁勇
上列正本證明與原本無異。
如不服本判決，應於收受本判決後10日內，向本院提出上訴書狀
，並應敘述具體理由。其未敘述上訴理由者，應於上訴期間屆滿
後20日內向本院補提理由書狀（均須按他造當事人之人數附繕本
）「切勿逕送上級法院」。
                                        書記官  張宜柔
中    華    民    國    100   年    12    月    7     日
附錄本案論罪科刑法條
毒品危害防制條例第4條
製造、運輸、販賣第一級毒品者，處死刑或無期徒刑；處無期徒
刑者，得併科新臺幣2 千萬元以下罰金。
製造、運輸、販賣第二級毒品者，處無期徒刑或7年以上有期徒
刑，得併科新臺幣1千萬元以下罰金。
製造、運輸、販賣第三級毒品者，處5年以上有期徒刑，得併科
新臺幣7百萬元以下罰金。
製造、運輸、販賣第四級毒品者，處3年以上10年以下有期徒刑
，得併科新臺幣3百萬元以下罰金。
製造、運輸、販賣專供製造或施用毒品之器具者，處1年以上7年
以下有期徒刑，得併科新臺幣1百萬元以下罰金。
前五項之未遂犯罰之。
附表一：
┌─┬────┬─────┬─────┬──────┬────┬─────────┬────────────────────┐
│編│販毒對象│交易時間  │交易地點  │毒品種類    │價格（新│罪名及應處徒刑    │應沒收或抵償之物                        │
│號│        │          │          │            │臺幣）  │                  │                                        │
├─┼────┼─────┼─────┼──────┼────┼─────────┼────────────────────┤
│1 │ 沈仁傑 │100年5月31│臺南市柳營│海洛因      │1000元  │吳景賜犯販賣第一級│扣案夾鏈袋壹包，沒收之。未扣案販賣第一級│
│  │        │日下午2時 │區果毅後35│            │        │毒品罪，累犯，處有│毒品所得新台幣壹仟元，沒收之。如全部或一│
│  │        │29分許    │0之18號前 │            │        │期徒刑柒年拾月。  │部不能沒收時，應以其財產抵償之。        │
│  │        │          │          │            │        │                  │                                        │
│  │        │          │          │            │        │                  │                                        │
└─┴────┴─────┴─────┴──────┴────┴─────────┴────────────────────┘
附表二：
┌─┬────┬─────┬─────┬──────┬────┬─────────┬────────────────────┐
│編│販毒對象│交易時間  │交易地點  │毒品種類    │價格（新│罪名及應處徒刑    │應沒收或抵償之物                        │
│號│        │          │          │            │臺幣）  │                  │                                        │
├─┼────┼─────┼─────┼──────┼────┼─────────┼────────────────────┤
│1 │ 吳進龍 │100年6月2 │臺南市柳營│海洛因      │吳進龍以│吳景賜犯販賣第一級│扣案夾鏈袋壹包，沒收之。未扣案販賣第一級│
│  │        │日下午2時 │區果毅後35│            │山寨手機│毒品罪，累犯，處有│毒品所得價值新台幣參仟元之財物，沒收之。│
│  │        │許        │0之18號附 │            │向吳景賜│期徒刑捌年貳月。  │如全部或一部不能沒收時，應追徵其價額或以│
│  │        │          │近        │            │換取價值│                  │其財產抵償之。                          │
│  │        │          │          │            │約3000元│                  │                                        │
│  │        │          │          │            │之海洛因│                  │                                        │
├─┼────┼─────┼─────┼──────┼────┼─────────┼────────────────────┤
│2 │ 吳進龍 │100年6月8 │臺南市柳營│海洛因      │1000元  │吳景賜犯販賣第一級│扣案夾鏈袋壹包，沒收之。未扣案販賣第一級│
│  │        │日下午12時│區果毅後35│            │        │毒品罪，累犯，處有│毒品所得新台幣壹仟元，沒收之。如全部或一│
│  │        │24分許    │0之18號附 │            │        │期徒刑柒年拾月。  │部不能沒收時，應以其財產抵償之。        │
│  │        │          │近        │            │        │                  │                                        │
├─┼────┼─────┼─────┼──────┼────┼─────────┼────────────────────┤
│3 │ 吳進龍 │100年6月12│臺南市柳營│海洛因      │1000元  │吳景賜犯販賣第一級│扣案夾鏈袋壹包，沒收之；海洛因拾肆包（驗│
│  │        │日下午2時 │區果毅後35│            │（起訴書│毒品罪，累犯，處有│餘共淨重壹點零陸公克），均沒收銷燬之。未│
│  │        │48分許    │0之18號附 │            │原記載為│期徒刑柒年拾月。  │扣案販賣第一級毒品所得新台幣壹仟元，沒收│
│  │        │          │近        │            │1000元或│                  │之。如全部或一部不能沒收時，應以其財產抵│
│  │        │          │          │            │2000元，│                  │償之。                                  │
│  │        │          │          │            │業經公訴│                  │                                        │
│  │        │          │          │            │檢察官當│                  │                                        │
│  │        │          │          │            │庭更正為│                  │                                        │
│  │        │          │          │            │1000元）│                  │                                        │
└─┴────┴─────┴─────┴──────┴────┴─────────┴────────────────────┘
附表三：
┌─┬────┬─────┬─────┬──────┬────┬─────────┬────────────────────┐
│編│販毒對象│交易時間  │交易地點  │毒品種類    │價格（新│罪名及應處徒刑    │應沒收或抵償之物                        │
│號│        │          │          │            │臺幣）  │                  │                                        │
├─┼────┼─────┼─────┼──────┼────┼─────────┼────────────────────┤
│1 │ 李如麟 │100年5月31│臺南市柳營│海洛因      │1000元  │吳景賜犯販賣第一級│扣案夾鏈袋壹包，沒收之。未扣案販賣第一級│
│  │        │日上午9時 │區○○路2 │            │        │毒品罪，累犯，處有│毒品所得新台幣壹仟元，沒收之。如全部或一│
│  │        │46分許    │段1號     │            │        │期徒刑柒年拾月。  │部不能沒收時，應以其財產抵償之。        │
│  │        │          │          │            │        │                  │                                        │
├─┼────┼─────┼─────┼──────┼────┼─────────┼────────────────────┤
│2 │ 李如麟 │100年5月31│臺南市柳營│海洛因      │1000元  │吳景賜犯販賣第一級│扣案夾鏈袋壹包，沒收之。未扣案販賣第一級│
│  │        │日下午1時 │區神農里果│            │        │毒品罪，累犯，處有│毒品所得新台幣壹仟元，沒收之。如全部或一│
│  │        │34分許    │毅後350之1│            │        │期徒刑柒年拾月。  │部不能沒收時，應以其財產抵償之。        │
│  │        │          │8號附近   │            │        │                  │                                        │
├─┼────┼─────┼─────┼──────┼────┼─────────┼────────────────────┤
│3 │ 李如麟 │100年5月31│臺南市柳營│海洛因      │1000元  │吳景賜犯販賣第一級│扣案夾鏈袋壹包，沒收之。未扣案販賣第一級│
│  │        │日下午3時 │區神農里果│            │        │毒品罪，累犯，處有│毒品所得新台幣壹仟元，沒收之。如全部或一│
│  │        │21分許    │毅後350之1│            │        │期徒刑柒年拾月。  │部不能沒收時，應以其財產抵償之。        │
│  │        │          │8號附近   │            │        │                  │                                        │
├─┼────┼─────┼─────┼──────┼────┼─────────┼────────────────────┤
│4 │ 李如麟 │100年6月1 │臺南市柳營│海洛因      │1000元  │吳景賜犯販賣第一級│扣案夾鏈袋壹包，沒收之。未扣案販賣第一級│
│  │        │日上午8時 │工業區旁道│            │        │毒品罪，累犯，處有│毒品所得新台幣壹仟元，沒收之。如全部或一│
│  │        │29分許    │路        │            │        │期徒刑柒年拾月。  │部不能沒收時，應以其財產抵償之。        │
│  │        │          │          │            │        │                  │                                        │
├─┼────┼─────┼─────┼──────┼────┼─────────┼────────────────────┤
│5 │ 李如麟 │100年6月1 │臺南市柳營│海洛因      │1000元  │吳景賜犯販賣第一級│扣案夾鏈袋壹包，沒收之。未扣案販賣第一級│
│  │        │日下午6時 │區重溪國小│            │        │毒品罪，累犯，處有│毒品所得新台幣壹仟元，沒收之。如全部或一│
│  │        │37分許    │附近      │            │        │期徒刑柒年拾月。  │部不能沒收時，應以其財產抵償之。        │
│  │        │          │          │            │        │                  │                                        │
├─┼────┼─────┼─────┼──────┼────┼─────────┼────────────────────┤
│6 │ 李如麟 │100年6月7 │臺南市柳營│海洛因      │1000元  │吳景賜犯販賣第一級│扣案夾鏈袋壹包，沒收之。未扣案販賣第一級│
│  │        │日上午10時│工業區附近│            │        │毒品罪，累犯，處有│毒品所得新台幣壹仟元，沒收之。如全部或一│
│  │        │30分許    │          │            │        │期徒刑柒年拾月。  │部不能沒收時，應以其財產抵償之。        │
│  │        │          │          │            │        │                  │                                        │
├─┼────┼─────┼─────┼──────┼────┼─────────┼────────────────────┤
│7 │ 李如麟 │100年6月8 │臺南市柳營│海洛因      │1000元  │吳景賜犯販賣第一級│扣案夾鏈袋壹包，沒收之。未扣案販賣第一級│
│  │        │日上午11時│區神農里果│            │        │毒品罪，累犯，處有│毒品所得新台幣壹仟元，沒收之。如全部或一│
│  │        │22分許    │毅後350之1│            │        │期徒刑柒年拾月。  │部不能沒收時，應以其財產抵償之。        │
│  │        │          │8號附近   │            │        │                  │                                        │
├─┼────┼─────┼─────┼──────┼────┼─────────┼────────────────────┤
│8 │ 李如麟 │100年6月9 │臺南市柳營│海洛因      │1000元  │吳景賜犯販賣第一級│扣案夾鏈袋壹包，沒收之。未扣案販賣第一級│
│  │        │日下午7時 │區神農里果│            │        │毒品罪，累犯，處有│毒品所得新台幣壹仟元，沒收之。如全部或一│
│  │        │11分許    │毅後350之1│            │        │期徒刑柒年拾月。  │部不能沒收時，應以其財產抵償之。        │
│  │        │          │8號附近   │            │        │                  │                                        │
└─┴────┴─────┴─────┴──────┴────┴─────────┴────────────────────┘
附表四
┌─┬────┬─────┬─────┬──────┬────┬─────────┬────────────────────┐
│編│販毒對象│交易時間  │交易地點  │毒品種類    │價格（新│罪名及應處徒刑    │應沒收或抵償之物                        │
│號│        │          │          │            │臺幣）  │                  │                                        │
│  │        │          │          │            │        │                  │                                        │
├─┼────┼─────┼─────┼──────┼────┼─────────┼────────────────────┤
│1 │ 林久富 │100年5月30│臺南市柳營│            │        │吳景賜犯販賣第一級│扣案夾鏈袋壹包，沒收之。未扣案販賣第一級│
│  │        │日下午8時 │區神農里果│海洛因      │1000元  │毒品罪，累犯，處有│毒品所得新台幣壹仟元，沒收之。如全部或一│
│  │        │39分許    │毅後350之1│            │        │期徒刑柒年拾月。  │部不能沒收時，應以其財產抵償之。        │
│  │        │          │8號附近   │            │        │                  │                                        │
├─┼────┼─────┼─────┼──────┼────┼─────────┼────────────────────┤
│  │        │100年5月31│臺南市六甲│            │        │吳景賜犯販賣第一級│扣案夾鏈袋壹包，沒收之。未扣案販賣第一級│
│2 │ 林久富 │日下午5時 │區赤山巖停│海洛因      │1000元  │毒品罪，累犯，處有│毒品所得新台幣壹仟元，沒收之。如全部或一│
│  │        │50分許    │車場      │            │        │期徒刑柒年拾月。  │部不能沒收時，應以其財產抵償之。        │
│  │        │          │          │            │        │                  │                                        │
├─┼────┼─────┼─────┼──────┼────┼─────────┼────────────────────┤
│  │        │100年6月1 │臺南市柳營│            │        │吳景賜犯販賣第一級│扣案夾鏈袋壹包，沒收之。未扣案販賣第一級│
│3 │ 林久富 │日下午1時 │區神農里果│海洛因      │1000元  │毒品罪，累犯，處有│毒品所得新台幣壹仟元，沒收之。如全部或一│
│  │        │40分許    │毅後350之1│            │        │期徒刑柒年拾月。  │部不能沒收時，應以其財產抵償之。        │
│  │        │          │8號附近   │            │        │                  │                                        │
├─┼────┼─────┼─────┼──────┼────┼─────────┼────────────────────┤
│  │        │100年6月9 │臺南市柳營│            │        │吳景賜犯販賣第一級│扣案夾鏈袋壹包，沒收之。未扣案販賣第一級│
│4 │ 林久富 │日下午3時 │區神農里果│海洛因      │1000元  │毒品罪，累犯，處有│毒品所得新台幣壹仟元，沒收之。如全部或一│
│  │        │22分許    │毅後350之1│            │        │期徒刑柒年拾月。  │部不能沒收時，應以其財產抵償之。        │
│  │        │          │8號附近   │            │        │                  │                                        │
└─┴────┴─────┴─────┴──────┴────┴─────────┴────────────────────┘
附表五：
┌─┬────┬─────┬─────┬──────┬────┬─────────┬────────────────────┐
│編│販毒對象│交易時間  │交易地點  │毒品種類    │價格（新│罪名及應處徒刑    │應沒收或抵償之物                        │
│號│        │          │          │            │臺幣）  │                  │                                        │
│  │        │          │          │            │        │                  │                                        │
├─┼────┼─────┼─────┼──────┼────┼─────────┼────────────────────┤
│1 │ 連瑞霖 │100年5月31│臺南市柳營│海洛因      │1000元  │吳景賜犯販賣第一級│扣案夾鏈袋壹包，沒收之。未扣案販賣第一級│
│  │        │日下午8時 │區神農里果│            │        │毒品罪，累犯，處有│毒品所得新台幣壹仟元，沒收之。如全部或一│
│  │        │2分許     │毅後350之1│            │        │期徒刑柒年拾月。  │部不能沒收時，應以其財產抵償之。        │
│  │        │          │8號附近   │            │        │                  │                                        │
├─┼────┼─────┼─────┼──────┼────┼─────────┼────────────────────┤
│2 │ 連瑞霖 │100年6月1 │臺南市柳營│海洛因      │1000元  │吳景賜犯販賣第一級│扣案夾鏈袋壹包，沒收之。未扣案販賣第一級│
│  │        │日中午12時│區神農里果│            │        │毒品罪，累犯，處有│毒品所得新台幣壹仟元，沒收之。如全部或一│
│  │        │45分許    │毅後350之1│            │        │期徒刑柒年拾月。  │部不能沒收時，應以其財產抵償之。        │
│  │        │          │8號附近   │            │        │                  │                                        │
├─┼────┼─────┼─────┼──────┼────┼─────────┼────────────────────┤
│3 │ 連瑞霖 │100年6月2 │臺南市柳營│海洛因      │1000元  │吳景賜犯販賣第一級│扣案夾鏈袋壹包，沒收之。未扣案販賣第一級│
│  │        │日上午8時 │區神農里果│            │        │毒品罪，累犯，處有│毒品所得新台幣壹仟元，沒收之。如全部或一│
│  │        │9分許     │毅後350之1│            │        │期徒刑柒年拾月。  │部不能沒收時，應以其財產抵償之。        │
│  │        │          │8號附近   │            │        │                  │                                        │
├─┼────┼─────┼─────┼──────┼────┼─────────┼────────────────────┤
│4 │ 連瑞霖 │100年6月2 │臺南市柳營│海洛因      │2000元  │吳景賜犯販賣第一級│扣案夾鏈袋壹包，沒收之。未扣案販賣第一級│
│  │        │日上午9時 │區果毅後加│            │        │毒品罪，累犯，處有│毒品所得新台幣貳仟元，沒收之。如全部或一│
│  │        │45分許    │油站      │            │        │期徒刑捌年。      │部不能沒收時，應以其財產抵償之。        │
│  │        │          │          │            │        │                  │                                        │
├─┼────┼─────┼─────┼──────┼────┼─────────┼────────────────────┤
│5 │ 連瑞霖 │100年6月3 │臺南市柳營│海洛因      │1000元  │吳景賜犯販賣第一級│扣案夾鏈袋壹包，沒收之。未扣案販賣第一級│
│  │        │日下午6時 │區神農里果│            │        │毒品罪，累犯，處有│毒品所得新台幣壹仟元，沒收之。如全部或一│
│  │        │54分許    │毅後350之1│            │        │期徒刑柒年拾月。  │部不能沒收時，應以其財產抵償之。        │
│  │        │          │8號附近   │            │        │                  │                                        │
├─┼────┼─────┼─────┼──────┼────┼─────────┼────────────────────┤
│6 │ 連瑞霖 │100年6月4 │臺南市柳營│海洛因      │1000元  │吳景賜犯販賣第一級│扣案夾鏈袋壹包，沒收之。未扣案販賣第一級│
│  │        │日上午11時│區神農里果│            │        │毒品罪，累犯，處有│毒品所得新台幣壹仟元，沒收之。如全部或一│
│  │        │51分許    │毅後350之1│            │        │期徒刑柒年拾月。  │部不能沒收時，應以其財產抵償之。        │
│  │        │          │8號附近   │            │        │                  │                                        │
├─┼────┼─────┼─────┼──────┼────┼─────────┼────────────────────┤
│7 │ 連瑞霖 │100年6月6 │臺南市柳營│海洛因      │1000元  │吳景賜犯販賣第一級│扣案夾鏈袋壹包，沒收之。未扣案販賣第一級│
│  │        │日下午6時 │區神農里果│            │        │毒品罪，累犯，處有│毒品所得新台幣壹仟元，沒收之。如全部或一│
│  │        │16分許    │毅後350之1│            │        │期徒刑柒年拾月。  │部不能沒收時，應以其財產抵償之。        │
│  │        │          │8號附近   │            │        │                  │                                        │
└─┴────┴─────┴─────┴──────┴────┴─────────┴────────────────────┘